【裁判字號】    99,裁,1469
【裁判日期】    990708
【裁判案由】    營業稅
【裁判全文】
最  高  行  政  法  院  裁  定
                                      99年度裁字第1469號
上  訴  人  上好有限公司
代  表  人  甲○○
被 上訴 人  財政部臺北市國稅局
代  表  人  凌忠嫄
上列當事人間營業稅事件，上訴人對於中華民國99年4月22日臺
北高等行政法院98年度訴更一字第132號判決，提起上訴，本院
裁定如下：
    主  文
上訴駁回。
上訴審訴訟費用由上訴人負擔。
    理  由
一、按對於高等行政法院判決之上訴，非以其違背法令為理由，
    不得為之，行政訴訟法第242條定有明文。依同法第243條第
    1項規定，判決不適用法規或適用不當者，為違背法令；而
    判決有同條第2項所列各款情形之一者，為當然違背法令。
    是當事人對於高等行政法院判決上訴，如依行政訴訟法第24
    3條第1項規定，以高等行政法院判決有不適用法規或適用不
    當為理由時，其上訴狀或理由書應有具體之指摘，並揭示該
    法規之條項或其內容；若係成文法以外之法則，應揭示該法
    則之旨趣；倘為司法院解釋或本院之判例，則應揭示該判解
    之字號或其內容。如以行政訴訟法第243條第2項所列各款情
    形為理由時，其上訴狀或理由書，應揭示合於該條項各款之
    事實。上訴狀或理由書如未依此項方法表明，或其所表明者
    與上開法條規定不合時，即難認為已對高等行政法院判決之
    違背法令有具體之指摘，其上訴自難認為合法。
二、財政部關稅總局查獲上訴人前於民國90年3月29日進口衣物
    一批，低報進口價格，金額計新臺幣（下同）4,832,808元
    （不含稅），經函移臺北市稅捐稽徵處審理結果，核定上訴
    人未依法取得進項憑證，按未依規定取得他人憑證總額處5%
    罰鍰計241,640元（計至元止），上訴人對罰鍰處分不服，
    申經復查決定駁回，上訴人仍不服，提起訴願，經訴願決定
    ：「原處分撤銷，由原處分機關另為處分。」復經被上訴人
    95年6月2日財北國稅法字第0950203364號重核復查決定駁回
    ，上訴人仍表不服，提起訴願遭駁回後，提起行政訴訟，經
    原審以95年度訴字第4379號判決「訴願決定及原處分均撤銷
    」，被上訴人不服，提起上訴，經本院98年度判字第1124號
    判決將原判決廢棄，發回原審審理，經原審更為審理後判決
    駁回，上訴人不服，遂提起本件上訴。
三、上訴人對於原審法院判決上訴，係以：上訴人不可能在國外
    高價進貨，而在國內低價銷售，故上訴人實際上並無低報價
    格，原判決以臺北關稅局違法核定之完稅價格作為依據，未
    敘明該完稅價格有證據能力及公信力之理由，顯有「判決不
    適用法規或適用不當」及「判決不備理由或理由矛盾」之違
    法；又原判決稱臺北關稅局核定之完稅價格業經本院98年度
    判字第301號判決採認，上訴人不得為相反主張云云，惟該
    確定判決違法，上訴人業已提起再審，應俟該案定讞後再對
    本件判決等語，資為論據。雖以該判決違背法令為由，惟核
    其上訴理由，係就原審取捨證據、認定事實之職權行使所論
    斷：本案被上訴人針對上訴人低報進口價額4,832,808元，
    而處罰鍰241,640元，係基於「按臺北關稅局核定之進口完
    稅價格5,414,714元，與上訴人原申報之進口完稅價格581,
    906元之差額計4,832,808元，核定上訴人未依法取得進項憑
    證，按未依規定取得他人憑證總額4,832,808元」，而「臺
    北關稅局核定之進口完稅價格5,414,714元」之事實，業經
    本院98年度判字第301號確定判決認定在案；既然，被上訴
    人參酌系爭貨物經驗估處檢附上訴人報關所附發票等資料，
    函請駐日代表處洽請日方協查所得結果，據驗估處90年5月
    31日總驗緝二（四）字第90600060號函稱而認定「進口完稅
    價格5,414,714元」，而該部分又經另案（即本院98年度判
    字第301號）採認，而上訴人復未提供實際交易之合約、訂
    貨單、付款往來文件等相關資料以供查核，其主張實際上並
    無低報價格，海關人員口頭上之證據，並無書證證明云云，
    自無足採等情，任意指摘其為不當，並就原審已論斷者，泛
    言未論斷，或就原審所為論斷，泛言其論斷矛盾，或以其對
    法律之誤解，重複前已主張為原審所不採之理由，而非具體
    表明合於不適用法規、適用法規不當、或行政訴訟法第243
    條第2項所列各款之情形，難認對該判決之如何違背法令已
    有具體之指摘。依首揭說明，應認其上訴為不合法。又上訴
    人對於本院98年度判字第301號判決提起再審之訴，業經本
    院99年度裁字第770號裁定駁回在案，附此敘明。
四、據上論結，本件上訴為不合法。依行政訴訟法第249條第1項
    前段、第104條、民事訴訟法第95條、第78條，裁定如主文
    。
中    華    民    國    99    年    7     月    8     日
                    最高行政法院第五庭
                        審判長法官  黃  璽  君
                              法官  黃  淑  玲
                              法官  鄭  忠  仁
                              法官  吳  東  都
                              法官  陳  金  圍

以  上  正  本  證  明  與  原  本  無  異
中    華    民    國    99    年    7     月    9     日
                              書記官  彭  秀  玲

司法院資訊處製作；財團法人民間司法改革基金會備份。
